el: Διαμόρφωση πάγκου αποδυτηρίων: Με πρόβολο (cantilever); Γωνιακός; Νησίδα διπλής όψης; Μονής όψης; Συρόμενος κάτω από ντουλάπι; Επιτοίχιος; Άλλο
vi: Cấu hình ghế tủ khóa: Cố định một đầu; Góc cạnh; Băng ghế đôi giữa phòng; Một bên; Kéo ra dưới tủ đồ; Gắn tường; Khác
pl: Konfiguracja ławki do szatni: Wspornikowa; Narożna; Wyspa dwustronna; Jednostronna; Wysuwana spod szafki; Montaż ścienny; Inne
ro-RO: Configurația băncii cu dulapuri: Tip consolă; De colț; Insulă cu două fețe; Cu o față; Retractabilă sub dulap; Montare pe perete; Altele
sl-SI: Konfiguracija klopi za garderobo: Konzolna; Kotna; Obojestranski otok; Enostranska; Izvlečna pod omarico; Stenska; Drugo
ru: Конфигурация скамьи для раздевалки: Консольная; Угловая; Двусторонняя островная; Односторонняя; Выдвижная (из-под шкафчика); Настенная; Другое
de: Konfiguration der Spindbank: Freitragend; Über Eck; Beidseitig (Insel); Einseitig; Ausziehbar (unter Spind); Wandmontage; Sonstige
en: Locker bench configuration: Cantilevered; Corner angled; Double-sided island; Single-sided; Under-locker pull-out; Wall-mounted; Other
pt-PT: Configuração do banco com cacifos: Em balanço; Canto inclinado; Ilha de dupla face; Face única; Extraível sob o cacifo; Montagem na parede; Outro
it: Configurazione della panchina spogliatoio: A sbalzo; Angolare; A isola bifacciale; Monofacciale; Estraibile sotto l'armadietto; A parete; Altro
hr-HR: Konfiguracija klupe u ormariću: Konzolno; Kutno; Dvostrani otok; Jednostrano; Izvlačenje ispod ormarića; Zidno; Ostalo
sv: Konfiguration av skåpbänk: Fribärande; Vinklad/hörn; Dubbelsidig ö; Enkelsidig; Utdragbar bänk under skåp; Väggmonterad; Övrigt
ja: ロッカーベンチの構成: カンチレバー; コーナーアングル; 両面アイランド; 片面; ロッカー下引き出し式; 壁掛け; その他
fi: Pukuhuoneen penkin kokoonpano: Ulokkeellinen; Kulmamalli; Kaksipuolinen saareke; Yksipuolinen; Kaapin alta vedettävä; Seinään asennettava; Muu
sk-SK: Konfigurácia lavice so skrinkami: Konzolová; Rohová (uhlová); Obojstranný ostrovček; Jednostranná; Výsuvná spod skrinky; Nástenná; Iné
zh-CN: 更衣室长凳配置: 悬臂式; 转角式; 双面岛式; 单面; 储物柜底抽拉式; 壁挂式; 其他
fr: Configuration du banc de vestiaire: En porte-à-faux; En angle; Îlot à double face; À simple face; Rétractable sous le casier; Monté au mur; Autre
da: Konfiguration af skabsbænk: Fritbærende; Hjørnevinklet; Dobbeltsidet fritstående; Enkeltsidet; Udtræksbænk under skab; Vægmonteret; Andet
cs: Konfigurace lavičky ve skříňkách: Konzolové; Úhlové rohové; Oboustranný ostrůvek; Jednostranné; Výsuvné pod skříňkou; Nástěnné; Jiné
hu: Öltözőpad felépítése: Konzolosan rögzített; Sarokba illesztett; Kétoldalas szigetes; Egyoldalas; Szekrény alól kihúzható; Falra szerelhető; Egyéb
tr: Soyunma dolabı bankı konfigürasyonu: Konsollu; Açılı köşe; Çift taraflı ada; Tek taraflı; Dolap altı çekilebilir; Duvara monteli; Diğer
lt-LT: Persirengimo suolo konfigūracija: Gembinis; Kampinis; Dvipusis, salelės tipo; Vienpusis; Ištraukiamas iš po spintelės; Montuojamas prie sienos; Kita
ko: 탈의실용 벤치 구성: 캔틸레버형; 코너형; 양면 아일랜드형; 단면형; 로커 하단 풀아웃형; 벽걸이형; 기타
pt-BR: Banco de vestiário configuração: Em balanço; Angulado de canto; Ilha de dupla face; Face única; Embutido sob o armário; Montado na parede; Outro
zh-TW: 更衣櫃長椅配置: 懸臂式; 轉角傾斜; 雙面中島式; 單面; 儲物櫃下方拉出式; 壁掛式; 其他
nb: Konfigurasjon av garderobebenk: Frittbærende; Hjørnevinklet; Dobbeltsidig frittstående; Enkeltsidig; Uttrekkbar under skap; Veggmontert; Annet
th: การจัดวางม้านั่งล็อกเกอร์: ยื่นออกจากผนัง; เข้ามุม; แบบตั้งกลางห้องสองด้าน; หน้าเดียว; ดึงออกจากใต้ล็อกเกอร์; ติดผนัง; อื่นๆ
nl: Lockerbank configuratie: Vrijdragend; Hoekopstelling; Dubbelzijdig eiland; Enkelzijdig; Uitschuifbaar onder kluisje; Wandmontage; Overige
es: Configuración del banco para vestuario: En voladizo; En ángulo de esquina; Isla de doble cara; De una cara; Extraíble bajo taquilla; Montado en la pared; Otro
bg-BG: Конфигурация на пейката за съблекалня: Конзолна; Ъглова; Двустранна островна; Едностранна; Изтегляща се под шкафчето; Стенна; Други